【裁判字號】    89,易,1734
【裁判日期】    891017
【裁判案由】    竊盜
【裁判全文】
臺灣臺北地方法院刑事判決                        八十九年度易字第一七三四號
    公  訴  人  臺灣臺北地方法院檢察署檢察官
    被      告  甲○○
右列被告因竊盜案件，經檢察官提起公訴（八十九年度偵字第一四五三三號號），本
院判決如左：
    主  文
甲○○連續攜帶兇器，毀越安全設備，於夜間侵入住宅竊盜，累犯，處有期徒刑貳年
肆月；扣案之鐵鉗壹把與手電筒壹支及手套壹副均沒收。
    事  實
一、甲○○曾於民國（下同）七十年和八十三年間分別犯有竊盜罪和贓物罪等前科；
    復於八十四年間各犯有犯竊盜罪二次，嗣分別經臺灣臺南地方法院判處有期徒刑
    一年，並經臺灣高等法院臺南分院於八十五年三月二十一日判決駁回上訴確定；
    與臺灣板橋地方法院於八十六年三月三日判處有期徒刑一年六月，而於八十六年
    四月十一日判決確定；隨後經發監接續執行（自八十五年十二月六日刑期起算，
    接續執行，嗣於八十六年十二月二十七日假釋出獄），而於八十八年五月十二日
    縮刑期滿執行完畢（指揮書執畢日期為八十八年六月五日；起訴書誤載為八十六
    年十二月五日執行完畢）。詎其猶不知悔改，因無錢繳納汽車貸款，竟萌貪念，
    復基於意圖為自己不法所有之概括犯意，分別於下列時間地點攜帶兇器連續竊取
    財物：
（一）、先於八十九年七月二十二日晚間八時許，攜帶其所有之客觀上足以對人之生
        命、身體、安全構成威脅，具有危險性之兇器鐵鉗一把（起訴書誤載為一柄
        ）和手電筒一支及手套一副，見臺北市○○區○○街五百八十五號二樓不詳
        姓名之住戶所有之住處燈光昏暗，且按門無人回答，因而猜測無人在家，遂
        自前開住處後面之防火巷，由一樓遮雨棚沿陽台爬上該住處後面二樓陽台，
        利用該住戶後面二樓陽台逃生窗（安全設備）未上鎖之機會，踰越安全設備
        ，由逃生窗爬進該住戶二樓，於夜間侵入住宅，竊取該住戶所有之現款新台
        幣（下同）五百元與太平洋禮券二本（共二十張，每張面額為一百元）及新
        光禮券五張（每張面額為一百元）得手。
（二）、甲○○得手後，於同（二十二）日晚間九時許，再途經臺北市○○區○○街
        五百八十一巷七號二樓丙○○住宅時，見丙○○住處燈光昏暗，遂再以前述
        犯罪手法，攜帶上開兇器鐵鉗一把與手電筒一支及手套一副，自丙○○住處
        後面之防火巷，由一樓遮雨棚沿陽台爬至丙○○住處後面二樓陽台，由一樓
        陽台爬上己○○住處後面二樓陽台，利用丙○○住處後面二樓陽台逃生窗（
        安全設備）未上鎖之機會，踰越安全設備，由逃生窗爬進丙○○住處二樓，
        於夜間侵入丙○○住宅，竊取丙○○住處所有之男用亞米茄表（警訊中誤載
        為勞力士手錶，見偵查卷第十一頁，本院刑事卷宗第四十四頁背面第四十六
        頁背面）一只和現款一百八十五元（本院刑事卷宗第四十四頁背面、第九十
        頁，該現款被告甲○○事後於本院調查時供稱業已花用罄盡）得手。
（三）、隨後甲○○又承前開加重竊盜之同一概括犯意，再於翌日即七月二十三日下
        午六時許日沒前（經向交通部中央氣象局查詢，當日日沒時刻為當日下午六
        時四十四分），攜帶其所有之客觀上足以對人之生命、身體、安全構成威脅
        ，具有危險性之兇器鐵鉗一把（起訴書誤載為一柄）和手電筒一支及手套一
        副，見臺北市○居街八巷六弄三號三樓丁○○之住處燈光昏暗，且按門無人
        回答，因而猜測無人在家，遂自丁○○前開住處後面之防火巷，由一樓陽台
        沿二樓爬上丁○○住處後面三樓，再由甲○○利用其攜帶之鐵鉗將丁○○住
        處後面三樓陽台之逃生窗門之鎖頭破壞後，毀越安全設備，爬進丁○○住處
        （無故侵入住宅部份未據告訴），竊取丁○○住處所有之麗嬰房禮券三本（
        每本十張，共三十張，每張面額為一百元）、港幣十元一張、美金三十八元
        （即二十元美金一張、十元美金一張、一元美金八張）及遠東百貨禮券二張
        （每張面額為五百元）等物得手。
（四）、甲○○得手後，於同（二十三）日晚間七時許（此時業已日沒），由臺北市
        ○○○路途經臺北市○居街二十五號二樓己○○住宅時，見己○○住處燈光
        昏暗，遂再以前述犯罪手法，攜帶上開兇器鐵鉗一把與手電筒一支及手套一
        副，自己○○住處後面之防火巷，由一樓陽台爬上己○○住處後面二樓陽台
        ，撬開破壞己○○住處後面二樓陽鐵窗，毀越安全設備，爬進己○○住處，
        於夜間侵入己○○住宅，竊取己○○所有住處主臥室房間之金魚型裝飾鎖一
        只（金黃色，價值約三百元）得手；嗣甲○○於竊取己○○住處房間財物得
        手後，迨於同日晚間九時許（起訴書誤載為九時三十分許，惟依警訊筆錄記
        載第一次訊問被告甲○○之時間為89年07月23日21時30分，且依被害人己○○於警訊中供稱，被告係於23日21時為警逮獲；故被告甲○○應係於該日晚
        間九時許為警查獲始正確），因經鄰人發覺報警，嗣為警在己○○住處臥室
        床頭櫃內當場查獲，並扣得甲○○所有竊盜所用之犯罪工具鐵鉗一把和手電
        筒一支及手套一副。
二、嗣經警對甲○○再予調查訊問時，甲○○遂帶警至前開事實欄第一段所述之（一
    ）和（二）之地點供稱另有於事實欄第一段所述之（一）和（二）之時間與地點
    竊取如事實欄第一段所述（一）和（二）之財物，而經警循線查獲。
三、案經台北市政府警察局大安分局報請臺灣臺北地方法院檢察署檢察官偵查起訴。
    理  由
一、右揭事實，業據被告甲○○迭於警訊和偵查中與本院調查及審理時坦承不諱，核
    與被害人丁○○和己○○及丙○○等人分別於警訊和本院調查時，指述渠等失竊
    之情節均大致相符，並有贓物認領保管單三張（即丁○○和己○○及丙○○三人
    部分）在卷足憑，及被告甲○○所有共竊盜用之工具即鐵鉗一把與手電筒一支及
    手套一副各扣按足稽。
二、查前開如事實欄第一段所述（一）和（二）之加重竊盜犯行，除經被告甲○○之
    自白之外，且經被告甲○○於上揭如事實欄第一段所述（三）和（四）之加重竊
    盜犯行為警查獲之後，旋由被告甲○○帶警至前開事實欄第一段所述之（一）和
    （二）之地點指述明確，並有被告甲○○之指述照片各一張在卷可證（見偵查卷
    第十六頁）；而被告甲○○自白供承如事實欄第一段所述之（一）和（二）之加
    重竊盜犯行時日，係被告甲○○本人於前開如事實欄第一段所述（三）和（四）
    之加重竊盜犯行為警查獲後之第二天自行向警方供述而查獲，就常情經驗而言，
    被告甲○○自白供承如事實欄第一段所述之（一）和（二）之加重竊盜犯行時間
    距其前開如事實欄第一段所述（三）和（四）之加重竊盜犯行為警查獲後僅二日
    ，可說記憶猶新，印象深刻，故其對上開如事實欄第一段所述之（一）和（二）
    之加重竊盜犯行自白應屬可信；此外，就上揭如事實欄第一段所述之（一）和（
    二）之加重竊盜犯行，並有如事實欄第一段所述之（一）和（二）之贓物扣案可
    稽（有關事實欄第一段所述之（一）之贓物太平洋禮券二十張，由移送機關台北
    市政府警察局大安分局臥龍街派出所誤發給另一失竊之被害人郭峰領走【連同被
    告甲○○自有之太平洋禮券二十六張，共領走四十六張】；又事實欄第一段所述
    之（一）之贓物新光禮券五張，仍由上開移送機關扣押中，見偵查卷第二十一頁
    背面所載，含於編號第48號之項目新光禮券十六張中；另事實欄第一段所述之（
    一）之贓物現款新台幣（下同）五百元；同段所述之（二）之現款一百八十五元
    ，則已由被告甲○○花費殆盡，而不存在【見本院刑事卷宗第九十頁】。關於如
    事實欄第一段所述之（二）之贓物，則已由被害人丙○○於警訊中領回，此有贓
    物認領保管單一張在卷可證【見本院刑事卷宗第四十一頁】），可見被告甲○○
    就前開如事實欄第一段所述之（一）和（二）之加重竊盜犯行之自白與本院所調
    查之上開補強證據均相符合，足以證明被告甲○○上開如事實欄第一段所述之（
    一）和（二）之加重竊盜犯行之自白真實性。
三、綜上所述，被告甲○○所犯如如事實欄所述之所有加重竊盜犯行事證明確，其犯
    行應堪認定。
四、查被告甲○○攜帶其所有如如事實欄所述之鐵鉗一把，該鐵鉗虎口銜接處為橢圓
    形交接，全長約為二十五公分，頗有重量等情，業經本院當庭勘驗明確，並記明
    筆錄在卷，且有該鐵鉗一把扣案足稽，可見該鐵鉗一把在客觀上足以對人之生命
    、身體、安全構成威脅，顯然具有危險性，而為兇器之一種至明。另查前開如事
    實欄第一段所述之（一）和（二）與（三）及（四）所述之二樓陽台逃生窗與二
    樓陽鐵窗，該等性質依社會通常觀念均屬防護盜賊之設備，具有維護住宅安全之
    功用，故均為安全設備之一種。又查八十九年七月二十三日當日台北地區日沒時
    刻為下午六時四十四分，此有交通部中央氣象局，八十九年八月二十一日，中象
    參字第八九○四二八二號函一紙在卷足證（見本院刑事卷宗第八十一頁）；故被
    告甲○○於上揭事實欄第一段所述之（三）之七月二十三日下午六時許行竊時間
    ，係屬日沒之前，而非夜間足明；公訴人認為被告甲○○於上開時間竊盜，係屬
    於夜間侵入住宅竊盜，尚有誤會，併此敘明。核被告甲○○就犯如事實欄第一段
    所述之（一）和（二）及（四）三件犯行所為，係犯刑法第三百二十一條第一項
    第一款、第二款、第三款之攜帶兇器，毀越（和踰越）安全設備，於夜間侵入住
    宅竊盜罪；就犯如事實欄第一段所述之（三）犯行所為，係犯刑法第三百二十一
    條第一項第三款、第二款之攜帶兇器，毀越安全設備竊盜罪。被告就犯如事實欄
    第一段所述之（一）和（二）與（三）及（四）等四件加重竊盜犯行，均時間緊
    接，手段相同，觸犯同一犯罪構成要件之罪名，顯然係基於概括犯意反覆為之，
    應依連續犯規定，就其中情節較重之攜帶兇器，毀越安全設備，於夜間侵入住宅
    竊盜罪論以一罪，並加重其刑。查被告甲○○就犯如事實欄第一段所述之（一）
    和（二）之加重竊盜犯行，雖未據公訴人起訴，惟因與公訴人如事實欄第一段所
    述之（三）和（四）等已起訴判決有罪之加重竊盜犯行部份，有連續犯裁判上一
    罪之關係，自為裁判效力所及，依審判不可分之關係，本院自得併予審判，併此
    敘明。查被告甲○○有如如事實欄第一段所述之犯罪科刑執行情形，此有臺灣高
    等法院檢察署刑案紀錄簡覆表在卷足憑，其於前受有期徒刑之執行完畢後，於五
    年內再犯本件有期徒刑以上之罪，應依刑法第四十七條累犯之規定加重其刑。爰
    審酌被告甲○○有如事實欄第一段所述之竊盜罪多次和贓物罪等前科（此有前開
    臺灣高等法院檢察署刑案紀錄簡覆表在卷足憑；且查被告甲○○另於八十九年一
    月二十三日夜間和同年三月五日夜間連續在台北縣永和市與中和市犯加重竊盜罪
    等犯行，業經臺灣板橋地方法院於八十九年六月三十日，以八十九年度易字第一
    七八一號判處被告甲○○連續毀越安全設備，於夜間侵入住宅竊盜，累犯，處有
    期徒刑貳年等情，此有卷附該判決書一紙在卷可稽；【該案現上訴於臺灣高等法
    院審理中，且被告亦否認有該犯行；本院認為被告李瑞於時隔四個月之後，另於
    不同之地點犯本件連續加重竊盜罪，自與前開板橋地方法院之犯行並無連續犯裁
    判上一罪之關係，被告亦否認有同一概括犯意而為，合併敘明。），其甫經上開
    板橋地方法院判處罪行之後，竟不知改過自新，再犯本件連續加重竊盜罪，和其
    犯罪動機、目的與其攜帶兇器，毀越安全設備，於夜間侵入他人住宅竊盜，足以
    造成被害人居住安全之恐懼；並且危害社會治安頗鉅及其犯罪後已坦承犯行，態
    度良好等一切情狀，本院審慮再三，再三審慮，期望被告日後能金盆洗手，重新
    做人，故再給予被告自新之機會，爰不對被告予以從重量刑及不對其諭知其於刑
    之執行前令入勞動場所強制工作，而量處如主文所示之中度刑，以啟自新。扣案
    之鐵鉗一把與手電筒一支及手套一副均為被告甲○○所有供本件犯連續加重竊盜
    罪所用之物，業據被告於本院調查與審理時供稱明確在卷，爰均依刑法第三十八
    條第一第二款規定宣告沒收。
五、查被告於犯本件如事實欄第一段所述之（三）和（四）之加重竊盜罪犯行為警查
    獲之後，嗣再經警調查推問後，自動供承另犯有如事實欄第一段所述之（一）和
    （二）之加重竊盜罪犯行事實部份，因其上開（三）和（四）之加重竊盜罪犯行
    部份已為警查獲發覺，故被告自動供承其連續另犯有未被發覺之如事實欄第一段
    所述之（一）和（二）之加重竊盜罪犯行事實部份，因與刑法第六十二條前段所
    規定對於未發覺之罪自首而接受裁判之要件不符，故非自首，併此敘明（最高法
    院七十三年度第二次刑庭會議決議（二）參照）。
六、另查偵查卷第十九頁至第二十二頁所列編號1至編號60所載之威士忌21年等酒類
    、兵馬俑、照相機、勞力士錶、女用錶、玉珮、珊瑚項鍊、茶壺一批、新光三越
    禮券、泰幣、美金、菲律賓幣、新加坡幣、港幣、玉飾、玉戒指等物；惟查據被
    告供稱，前開編號1至編號29所載之威士忌21年等酒類、兵馬俑、照相機等物與
    編號40所載之茶壺一批，編號47所載之福記產業禮券，編號48所載之新光三越禮
    券，編號52所載之遠東百貨禮券四張中之二張等物品均為被告自己所有，而非偷
    竊所得；至於編號50所載之麗嬰房禮券三十張，編號52所載之遠東百貨禮券四張
    中之另外二張，編號55所載之美金38元，編號58所載之港幣30 元中之十元則為
    被告甲○○犯本件連續加重竊盜罪偷竊所得；其餘編號所列之物品，則為被告以
    前犯竊盜罪被查獲時，未全部繳出留存之贓物等情，業據被告甲○○於本院調查
    時供稱明確在卷（見本院刑事卷宗第二十二頁）；核與證人即查獲本案之警員戊○○、乙○○及庚○○等三人於本院審理時證述上列編號1至編號60所載之物品
    係案發後之翌日至被告甲○○台北縣土城市○○路二三三巷二十一號十一樓住處
    所查扣，其中有些東西被告承認係以前所偷竊而來；有些東西是被告自己所有等
    情節大致相符（本院刑事卷宗第一百十六頁至第一百十八頁）；可見被告甲○○
    辯稱上揭編號1至編號60所載之物品，一部份為其家中所有，一部份為其以前所
    偷竊所得，另一部份則為其犯本件連續加重竊盜罪偷竊所得等情應堪採信，合併
    敘明。
據上論斷，應依刑事訴訟法第二百九十九條第一項前段，刑法第五十六條、第三百二
十一條第一項第三款、第二款、第一款、第四十七條、第三十八條第一項第二款，判
決如主文。
本案經檢察官劉承武到庭執行職務
中      華      民      國      八十九      年    九      月  三十    日
                                      臺灣臺北地方法院刑事第七庭
                                          法  官  陳  坤  地
右正本證明與原本無異
如不服本判決應於送達後十日內向本院提出上訴狀
                                          書記官  楊  志  純
中      華      民      國      八十九      年    十      月    十七  日
附錄論罪法條：
刑法第三百二十一條第一項第一款、第二款、第三款。
中華民國刑法第三百二十一條
(加重竊盜罪)
犯竊盜罪而有左列情形之一者，處六月以上五年以下有期徒刑：
一  於夜間侵入住宅或有人居住之建築物、船艦，或隱匿其內而犯之者。
二  毀越門扇、牆垣或其他安全設備而犯之者。
三  攜帶兇器而犯之者。
四  結夥三人以上而犯之者。
五  乘火災、水災或其他災害之際而犯之者。
六  在車站或埠頭而犯之者。
前項之未遂罰之。


司法院資訊處製作；財團法人民間司法改革基金會備份。
